bg-BG: Съвместим тип бебешко столче: Висок стол; Висок стол за ресторант; Количка за пазаруване; Други
cs: Vhodný typ dětské židličky: Dětská vysoká židlička; Restaurační dětská vysoká židlička; Nákupní vozík; Jiné
pt-BR: Tipo de cadeira de bebê compatível: Cadeirões; Cadeirão para restaurante; Carrinhos de compras; Outro
lt-LT: Suderinamas kėdučių kūdikiams tipas: Maitinimo kėdutė; Restorano maitinimo kėdutė; Pirkinių vežimėlis; Kita
es: Tipo de silla de bebé compatible: Silla alta; Silla alta para restaurante; Carrito de compra; Otros
zh-CN: 适用婴儿椅类型: 高脚椅; 餐厅高脚椅; 购物车; 其他
fr: Type de chaise bébé compatible: Chaise haute; Chaise haute pour restaurant; Caddy; Autre
de: Kompatible Art von Hochstuhl: Hochstuhl; Restaurant-Hochstuhl; Einkaufswagen; Sonstiges
el: Συμβατός τύπος σε βρεφικό καρεκλάκι: Παιδικό καρεκλάκι; Παιδικό καρεκλάκι εστιατορίου; Καρότσι αγορών; Άλλο
nl: Compatibel type babystoel: Hoge stoel; Hoge restaurantstoel; Winkelwagen; Andere
hr-HR: Kompatibilna vrsta stolice za bebe: Hranilica; Restoranska hranilica; Kolica za kupovinu; Ostalo
it: Tipo di seggiolone compatibile: Seggiolone; Seggiolone da ristorante; Carrello della spesa; Altro
pt-PT: Tipo de cadeira de bebé compatível: Cadeira alta; Cadeira alta de restaurante; Carrinho de compras; Outro
sv: Kompatibel barnstolstyp: Hög stol; Hög restaurangstol; Kundvagn; Övrigt
sl-SI: Združljiva vrsta otroškega stolčka: Stol za hranjenje; Gostilniški stol za hranjenje; Nakupovalni voziček; Drugo
zh-TW: 相容嬰兒椅類型: 高腳椅; 餐廳高腳椅; 購物車; 其他
fi: Yhteensopiva vauvan tuolityyppi: Syöttötuoli; Ravintolan syöttötuoli; Ostoskori; Muu
sk-SK: Kompatibilný typ detskej stoličky: Detská jedálenská stolička; Reštauračná vysoká stolička; Nákupný košík; Iné
ro-RO: Tip scaun pentru copii compatibil: Scaun înalt; Scaun inalt pentru restaurant; Cărucior de cumpărături; Altele
en: Compatible baby chair type: High chair; Restaurant high chair; Shopping cart; Other
nb: Kompatibel babystoltype: Barnestol; Barnestol for restaurant; Handlekurv; Annet
tr: Uyumlu bebek sandalyesi tipi: Mama sandalyesi; Restoran mama sandalyesi; Alışveriş sepeti; Diğer
pl: Kompatybilny typ krzesełka dla dziecka: Wysokie krzesełko; Wysokie krzesełko do restauracji; Wózek sklepowy; Inne
ru: Совместимый тип детского стульчика: Высокий стульчик; Высокий стульчик для ресторана; Корзина для покупок; Другое
vi: Loại ghế trẻ em tương thích: Ghế cao; Ghế cao nhà hàng; Giỏ hàng; Khác
ko: 호환 가능한 아기 의자 유형: 유아용 식탁 의자; 식당 유아용 식탁 의자; 쇼핑 카트; 기타
th: ประเภทเก้าอี้เด็กทารกที่เข้ากันได้: เก้าอี้ขายาว; เก้าอี้กินข้าวสำหรับเด็กในร้านอาหาร; ตะกร้าสินค้า; อื่นๆ
da: Kompatibel babystoltype: Høj stol; Høj restaurantstol; Indkøbsvogn; Andet
hu: Kompatibilis babaszék típusa: Etetőszék; Éttermi etetőszék; Bevásárlókocsiba helyezhető; Egyéb
ja: 使用可能なベビーチェアの種類: ハイチェア; レストラン用ハイチェア; ショッピングカート; その他